【裁判字號】    98,竹簡,528
【裁判日期】    981211
【裁判案由】    給付票款
【裁判全文】
臺灣新竹地方法院民事判決             98年度竹簡字第528號
原      告  甲○○
被      告  乙○○
上列當事人間請求給付票款事件，本院於民國98年12月4日辯論
終結，判決如下：
    主  文
被告應給付原告新臺幣壹拾伍萬元及自民國八十三年十二月十六
日起至清償日止，按年息百分之六計算之利息。
訴訟費用新臺幣壹仟伍佰伍拾元由被告負擔。
本判決得假執行。
    事實及理由
一、原告主張：原告執有被告所簽發，如附表所示之支票1紙，
    經原告於民國83年12月16日提示請求付款，因存款不足遭到
    退票，原告雖屢次催討，被告均置之不理，爰依票據法律關
    係，請求被告給付票款等語，並聲明：如主文第1項所示。
二、被告則以：支票是伊寫的，上面是伊的印章，但當初是訴外
    人即伊姊夫潘哲男借伊的身份證、印章去開立支票帳戶來用
    ，且伊姐姐有說絕對不會讓伊承擔任何風險等語置辯，表明
    不同意原告請求。
三、經查：
  (一)原告主張其執有被告簽發之系爭支票，經屆期提示，因存款
    不足遭到退票等情，業據提出支票及退票理由單各1紙為憑
    ，且被告亦自認系爭支票為其書寫、其上印章為其所有無誤
    ，堪認原告主張為真實。
  (二)按支票發票人應照支票文義擔保支票之支付；執票人向支票
    債務人行使追索權時，得請求自為付款提示日起之利息，如
    無約定利率者，依年利六釐計算。票據法第126條、第133條
    分別定有明文。
  (三)被告雖辯稱當初是潘哲男借用其身份證及印章去開立支票帳
    戶，供潘哲男使用云云，惟被告之支票帳戶實際上由何人持
    被告證件去申請開戶，並不影響被告擔任系爭支票發票人之
    付款義務，被告既同意由潘哲男持其證件向金融機構申請開
    立支票帳戶使用，則被告已知悉支票均係以其名義出具，且
    系爭支票又係被告所寫、印章為被告所有，被告為系爭支票
    之發票人無誤，則系爭支票經原告提示付款遭以存款不足為
    由退票後，原告依據票據之法律關係，請求被告給付票款及
    自為付款提示日即83年12月16日起至清償日止，按年息6％
    計算之利息，為有理由，應予准許。被告上開所辯，礙難採
    取。
四、本件係就民事訴訟法第427條第2項訴訟適用簡易程序所為被
    告敗訴之判決，應依職權宣告假執行。
五、據上論結，本件原告之訴為有理由，依民事訴訟法第436條
    第2項、第78條、第87條第1項、第389條第1項第3款，判決
    如主文。
中    華    民    國    98    年    12    月    11    日
                  新竹簡易庭    法  官  梁智賢
以上正本係照原本作成。
如對本判決上訴，須於判決送達後20日內向本院提出上訴狀。
中    華    民    國    98    年    12    月    11    日
                                書記官  黃詩傑
┌───────────────────────────────────────────┐
│附表：                                                                                │
├──┬───┬────────┬──────┬──────┬──────┬──────┤
│編號│發票人│  付    款    人│發  票  日  │票 面 金 額 │支 票 號 碼 │提  示  日  │
├──┼───┼────────┼──────┼──────┼──────┼──────┤
│001 │乙○○│新竹市第三信用合│83年12月16日│ 150,000元  │QA0000000   │83年12月16日│
│    │      │作社            │            │            │            │            │
└──┴───┴────────┴──────┴──────┴──────┴──────┘


司法院資訊處製作；財團法人民間司法改革基金會備份。
